臺灣臺北地方法院小額民事判決
109年度北小字第5367號
原      告  仲信資融股份有限公司

法定代理人  張銘聰  
訴訟代理人  邱品皓  
被      告  吳韶瑜  
訴訟代理人  陳子瑾  
上列當事人間請求給付分期買賣價金事件，本院於中華民國110
年1月7日言詞辯論終結，本院判決如下︰
    主      文
被告應給付原告新臺幣參萬陸仟元，及自民國一百零九年五月五
日起至清償日止，按週年利率百分之二十計算之利息，暨違約金
新臺幣壹元。
原告其餘之訴駁回。
訴訟費用新臺幣壹仟元由被告負擔。
本判決第一項得假執行。但被告如以新臺幣參萬陸仟元為原告預
供擔保，得免為假執行。
    事實及理由
一、原告主張：被告前向訴外人我的美魔女健康科技有限公司(
    下稱美魔女有限公司)訂購ATP細胞能量機並採分期付款買賣
    方式繳款，分期總價為新臺幣(下同)54,000元，因美魔女有
    限公司與原告間為分期付款買賣契約債權受讓關係，此一受
    讓關係並載於分期付款買賣約定書第1條，是上揭被告與美
    魔女有限公司間之分期付款買賣所得請求給付之應收帳款，
    隨即讓售予以原告。本件被告分期付款期數約定自民國108
    年11月5日起至110年4月5日，計18期，每期繳款金額新臺幣
    (下同)3,000元，惟被告僅繳付6期後即未再繳付，依雙方分
    期付款買賣契約，顯已違約，其餘未到期部分視為全部到齊
    ，另依照約定書第8條約定，被告應給付自遲延繳款日起至
    清償日止，按年利率20%計算之遲延利息，以及每日按日息
    萬分之5約定利率計收之違約金，該筆帳款幾經原告通知聯
    絡，被告均置之不理，爰依法提起本件訴訟等語。並聲明：
    被告應給付原告36,000元，及自109年5月5日起至清償日止
    ，按週年利率20%計算之利息，暨每日按日息萬分之5約定利
    率計收之違約金。
二、被告則以：當初申請的時候是由美魔女有限公司王姓負責人
    來接洽，他們跟我們說只要租6個月後再決定是否要繼續，
    並沒有說分期是買斷的，也沒有說明買賣合約的細節。她要
    我們簡單的在線上申請，我們就配合等語，資為抗辯。並聲
    明：原告之訴駁回。
三、經查，原告主張之事實，業據其提出分期付款合約書、被告
    身分證影本、繳款明細等件影本在卷可稽(見本院卷第47-53
    頁)，被告自承其有於線上填寫分期付款合約書及僅繳付6期
    款項（見本院卷第60頁），堪認原告主張之事實為真實。被
    告雖辯稱美魔女有限公司當初告知只要租6個月云云，惟此
    與系爭分期付款合約書之約定不符，被告所辯並不足採。
四、按約定之違約金過高者，法院得減至相當之數額，民法第25
    2條定有明文。至於是否相當，即須依一般客觀事實，社會
    經濟狀況及當事人所受損害情形，以為斟酌之標準。且約定
    之違約金過高者，除出於債務人之自由意思，已任意給付，
    可認為債務人自願依約履行，不容其請求返還外，法院得依
    前開規定，核減至相當之數額（最高法院79年台上字第1915
    號判例意旨參照)。查系爭分期付款合約書第8條雖約定遲延
    付款時，除應加計前揭遲延利息外，並應按日息萬分之5計
    算違約金云云，惟本院審酌原告因被告遲延清償所受積極損
    害、所失利益，通常為該款項再轉借他人後之利息收入或轉
    作他項投資之收益，然近年來國內貨幣市場之利率已大幅調
    降，原告請求被告依年息20%給付遲延利息，已獲利甚多，
    倘再加計違約金，結果已逾法定最高利率，顯屬過高，殊非
    公允，是依民法第252條規定酌減違約金為1元。
五、綜上所述，原告依契約關係，請求被告給付36,000元，及自
    109年5月5日起至清償日止，按週年利率20%計算之利息，暨
    違約金1元，為有理由，應予准許；逾此範圍之違約金請求
    ，則無理由，應予駁回。
六、本件事證已臻明確，兩造其餘之攻擊或防禦方法及未經援用
    之證據，經本院斟酌後，認為均不足以影響本判決之結果，
    爰不逐一詳予論駁，併予敘明。　　　　　　　　
七、本件原告勝訴部分係就民事訴訟法第436條之8適用小額訴訟
    程序所為被告敗訴之判決，依同法第436條之20規定，應依
    職權宣告假執行，並依同法第436條之23準用第436條第2項
    ，適用同法第392條第2項規定，依職權宣告被告如預供擔保
    ，得免為假執行。
八、訴訟費用負擔之依據：民事訴訟法第79條。按適用小額訴訟
    程序事件法院為訴訟費用之裁判時，應確定其費用額，民事
    訴訟法第436之19定有明文，爰依後附計算書確定本件訴訟
    費用額如主文第3項所示金額。
中　　華　　民　　國　　110 　年　　1 　　月　　19　　日
　　　　　　　       臺北簡易庭　
　　　　　　　　　            法　    官　郭美杏
以上正本係照原本作成。
如不服本判決，須以違背法令為理由，應於判決送達後20日內向
本庭（臺北市○○○路0 段000 巷0 號）提出上訴狀。（須按他
造當事人之人數附繕本）。如委任律師提起上訴者，應一併繳納
上訴審裁判費。
中　　華　　民　　國　　110 　年　　1 　　月　　19　　日
            　　　　　　　　　書　記　官  林玗倩
附錄：
一、民事訴訟法第436 條之24第2 項：　　
　　對於小額程序之第一審裁判上訴或抗告，非以其違背法令為
    理由，不得為之。
二、民事訴訟法第436 條之25：　　
　　上訴狀內應記載上訴理由，表明下列各款事項：
    ㈠原判決所違背之法令及其具體內容。
    ㈡依訴訟資料可認為原判決有違背法令之具體事實。
三、民事訴訟法第436 條之32條第2 項：
　　第438 條至第445 條、第448 條至第450 條、第454 條、第
    455 條、第459 條、第462 條、第463 條、第468 條、第46
    9 條第1 款至第5 款、第471 條至第473 條及第475 條第1
    項之規定，於小額事件之上訴程序準用之。
計　　算　　書
項　　　　目             金　額（新臺幣）     　　備　註
第一審裁判費   　 　　   1,000元
合　　　　計　　　       1,000元